JEAN PIERRE CRESPIN HUAMAN

JAVA BACKEND SSR

+3 años de experiencia como desarrollador Java Backend. Destaco por mi pasión, proactividad y destreza en el desarrollo de aplicaciones empresariales y soluciones innovadoras. Mi experiencia técnica y mi enfoque en aprender constantemente me permiten enfrentar nuevos desafíos.

EXPERIENCIA PROFESIONAL

Analista Desarrollador Backend en CDT Soluciones Tecnológicas

Agosto 2024 - Presente CABA, Argentina

Responsabilidades

- Implementación Google Task Cloud.
- Mantenimiento y refactorización de servicios.
- Creación y actualización de documentación.

Java Backend SSr en Life Insurtech(Ex Cardif)

Octubre 2022 - Julio 2024 Buenos Aires, Argentina

Responsabilidades

- Análisis y desarrollo de nuevos componentes de software.
- Mantenimiento y refactorización de servicios.
- Análisis e implementación de nuevas tecnologías.
- Colaboración en el diseño de soluciones.
- Creación y actualización de documentación.

Desarrollador Java Jr en Quinto Impacto

Septiembre 2021 - Septiembre 2022 Mendoza, Argentina

Responsabilidades

- Trabaje en el desarrollo de una plataforma para medir el impacto de un préstamos a un año de solicitarlo.(ASOBAN)
- Además estuve en soporte y mantenimiento de la plataforma de cursos. (Cámara Argentina de la construcción)
- Participar activamente en programas de formación y desarrollo profesional para mejorar las habilidades técnicas y el conocimiento del desarrollo de software.

Desarrollador Java Trainee en Semillero Tech

Abril 2021 - Septiembre 2021 Mendoza, Argentina

Responsabilidades

- Participe en programas de formación para adquirir conocimientos teóricos y prácticos sobre el desarrollo de software, especialmente en tecnologías específicas como Java.
- En el grupo que estuve asignado desarrollamos un sistema para la reserva y compra de entradas de un cine, donde mi rol fue puramente Backend, el proyecto estuvo supervisado por un líder técnico de la empresa.

Desarrollador Java Trainee en Akemy

Marzo 2021 - Julio 2021 Santa Fe, Argentina

Responsabilidades

 Participe en el desarrollo de una api para una ONG, en el proyecto se trato de abarcar todas las herramientas más solicitadas en la industria, en nuestro caso usamos: Java con Spring Boot, seguridad usamos JWT, base de datos MYSQL, test con Junit y documentación con Swagger.

EDUCACIÓN

Certified Tech Developer en Digital House

Marzo 2022 - Diciembre 2023 Buenos Aires, Argentina

Desarrollador Full Stack en Egg

Julio 2020 - Diciembre 2020 Buenos Aires, Argentina

Ingeniería Electrónica en Universidad Tecnológica Nacional

Marzo 2019 - Presente Mendoza, Argentina

Diseño Web en Casa del Futuro

Agosto 2019 - Noviembre 2019, Mendoza, Argentina

HABILIDADES

- ✓ Java
- ✓ Java Script
- ✓ Flutter
- ✓ C
- ✓ C++
- ✓ Spring (Spring Boot, Spring MVC, Spring Data y Spring Batch)
- ✓ Ouarkus
- ✓ Hibernate

- ✓ Nest is
- ✓ HTML, CSS y Bootstrap
- ✓ Mysql, Sql Server y Oracle
- ✓ Git (GitHub y GitLab)
- ✓ Seguridad(Spring Security y JWT)
- ✓ IAM(Keycloak)
- ✓ Scrum